ACORDAO-COMPLETO-2397582

ACÓRDÃO DE RELAÇÃO

ACÓRDÃO DE RELAÇÃO 3849/2020 ATA 10/2020 - SEGUNDA CÂMARA

Acórdão 3849/2020-TCU-Segunda Câmara
	Os Ministros do Tribunal de Contas da União ACORDAM, por unanimidade, com fundamento nos arts. 1º, inciso V, e 39, inciso I, da Lei 8.443/1992, c/c os arts. 1º, inciso VIII, 143, inciso II, 259, inciso I, e 260, § 5º, do Regimento Interno/TCU e no art. 7º, inciso II, da Resolução/TCU 206/2007, em considerar prejudicada a apreciação do mérito dos atos de admissão de pessoal a seguir relacionados, por perda de objeto, tendo em vista o exaurimento dos seus efeitos financeiros antes do respectivo processamento por esta Corte, em razão do falecimento dos interessados ou do desligamento do cargo a que se refere o ato, de acordo com os pareceres emitidos nos autos:
1. Processo TC-Processo 003.178/2020-0 (ATOS DE ADMISSÃO) 
	1.1. Interessados: Cleberson Ribeiro de Jesuz (XXX.403.581-XX) ; Ezequiel Lopes do Carmo (XXX.140.296-XX) ; Fernanda Mateus Ventura Fernandes Campos (XXX.303.391-XX) ; Gabriela Nubia Chaves de Paulo Garcia (XXX.360.091-XX) ; Gisele Souza Moraes (XXX.225.071-XX) ; Jennifer dos Santos Boff (XXX.653.751-XX) ; Jose Lucas Brandao Montes (XXX.437.931-XX) ; Klauber Henry dos Reis (XXX.039.271-XX) ; Marcos Pedro da Silva (XXX.097.641-XX) ; Renata Bachin Mazzini Guedes (XXX.597.369-XX) ; Ricardo Douglas de Souza (XXX.876.741-XX) ; Rita de Cassia dos Santos Penteado (XXX.156.618-XX) ; Roger Diego Batista Cury (XXX.821.691-XX) ; Rosenil Goncalina dos Reis e Silva (XXX.594.451-XX) ; Rowayne Soares Ramos (XXX.967.001-XX) ; Sheyla Varela Lucena (XXX.389.584-XX) ; Thyago Jorge Machado (XXX.605.931-XX) ; Urandi Joao Rodrigues Junior (XXX.384.819-XX) ; Valdecir Amaral (XXX.907.091-XX) ; Willan Flagner de Oliveira Ferreira (XXX.411.141-XX) .
	1.2. Órgão/Entidade: Instituto Federal de Educação, Ciência e Tecnologia de Mato Grosso.
	1.3. Relator: Ministro-Substituto Marcos Bemquerer Costa.
	1.4. Representante do Ministério Público: Procurador Marinus Eduardo De Vries Marsico.
	1.5. Unidade Técnica: Secretaria de Fiscalização de Pessoal (Sefip) .
	1.6. Representação legal: não há.
	1.7. Determinações/Recomendações/Orientações: não há.

Segunda Câmara

Cleberson Ribeiro de Jesuz (XXX.403.581-XX); Ezequiel Lopes do Carmo (XXX.140.296-XX); Fernanda Mateus Ventura Fernandes Campos (XXX.303.391-XX); Gabriela Nubia Chaves de Paulo Garcia (XXX.360.091-XX); Gisele Souza Moraes (XXX.225.071-XX); Jennifer dos Santos Boff (XXX.653.751-XX); Jose Lucas Brandao Montes (XXX.437.931-XX); Klauber Henry dos Reis (XXX.039.271-XX); Marcos Pedro da Silva (XXX.097.641-XX); Renata Bachin Mazzini Guedes (XXX.597.369-XX); Ricardo Douglas de Souza (XXX.876.741-XX); Rita de Cassia dos Santos Penteado (XXX.156.618-XX); Roger Diego Batista Cury (XXX.821.691-XX); Rosenil Goncalina dos Reis e Silva (XXX.594.451-XX); Rowayne Soares Ramos (XXX.967.001-XX); Sheyla Varela Lucena (XXX.389.584-XX); Thyago Jorge Machado (XXX.605.931-XX); Urandi Joao Rodrigues Junior (XXX.384.819-XX); Valdecir Amaral (XXX.907.091-XX); Willan Flagner de Oliveira Ferreira (XXX.411.141-XX).

MARCOS BEMQUERER

não há.

ATOS DE ADMISSÃO (ADS)

Secretaria de Fiscalização de Pessoal (Sefip).